David Pincheira

+54-2995229656 davidpincheira92@gmail.com

Soy un desarrollador graduado de la Licenciatura en Sistemas de Información, con ganas de seguir resolviendo problemas mediante el uso de código. Durante los últimos 5 años, he trabajado como desarrollador tanto en el backend como en el frontend, utilizando metodologías ágiles en diferentes tipos de empresas. Busco seguir ayudando a resolver problemas con codigo, creciendo y poder aportar en un equipo desde mi experiencia.



Experiencia

10/2022 - 07/2023

Desarrollador full stack, OutsideTheCube
Empresa de software. Trabajo apoyando los nuevos
requerimientos del cliente, generando nuevas vistas,
funciones e Integraciones de api para importante clinica de
Chile usando Laravel, CI/CI, GoogleCloud y docker.

06/2021 - 09/2022

Programador Backend, Satoshi tango Broker Argentino de criptomonedas con presencia en varios países de LATAM. Colaboré en la integración de apis como mercadopago y terceros. También en el desarrollo de nuevas funcionalidades tanto para la web app, mobile y el backoffice. (php, angular, docker, mysql, TS)

08/2019 - 09/2020

Programador full stack, Lemmonet Empresa de marketing digital. Realice la integración de nuevas funcionalidades en el sistema principal de la empresa, manejo de api rest y actualización de las versiones del php sobre el sistema principal. (php, angularjs)

04/2018 - 05/2019

Programador, Servicios computables Empresa de producto donde las principales tareas eran el desarrollo de funciones y mantenimiento sobre los sistemas de la empresa. (php, angularjs)

Otros trabajos freelance y emprendimientos Transgenia: Programador frontend (consultor) Digital Brainly: Programador mobile(react native) Proyectos personales: Nodejs. Reactjs, Angular, Gatsby, mongodb, tailwind, Typescript.

Cursos

Curso profesional de backend en Pluralsight (2020) Scrum Foundation Professional certificate (2020) Laravel (2022), NodeJS (2022), Platzi Inglés, pre intermediate (CUI)en curso Angular(2023), React (2021), Platzi

Educación

Título de grado: Licenciado en Sistemas de la Información (2011-2019) Entre Ríos, Universidad Adventista del Plata



/in/dpincheira92



/davidpincheira

www.davidpincheira.com.ar